臺灣臺北地方法院民事裁定　　　　　 100年度消債更字第54號
聲　請　人
即債務人　　許致榕
上列當事人聲請消費者債務清理事件，本院裁定如下：
    主  文
債務人許致榕自中華民國100年6月21日下午4時起開始更生程序
。
命司法事務官進行本件更生程序。
    理  由
一、按債務人不能清償債務或有不能清償之虞者，得依本條例所
    定更生或清算程序，清理其債務；債務人對於金融機構因消
    費借貸、自用住宅借款、信用卡或現金卡契約而負債務，在
    聲請更生或清算前，應提出債權人清冊，以書面向最大債權
    金融機構請求協商債務清償方案，並表明共同協商之意旨；
    自債務人提出協商請求之翌日起逾三十日不開始協商，或自
    開始協商之翌日起逾九十日協商不成立，債務人得逕向法院
    聲請更生或清算，消費者債務清理條例第3條、第151條第1
    項及第153條分別定有明文。又法院裁定開始更生或清算程
    序後，得命司法事務官進行更生或清算程序，必要時得選任
    律師、會計師或其他適當之自然人或法人一人為監督人或管
    理人，復為同條例第16條第1項所明定。
二、本件聲請意旨略以：聲請人因信用卡契約、信用貸款而負債
    務，故依消費者債務清理條例，向最大債權機構安泰商業銀
    行請求共同協商債務清償方案，債權銀行提出148期，利率
    2.9％，每期還款新台幣（以下同）11,688元之協商還款方
    案，聲請人自陳每月薪資加計加班費約為67,000元（尚未扣
    除應繳之稅賦），惟每月遭債權銀行扣薪19,393元，扣除房
    租及必要生活費用18,600、與前妻及大兒子之贍養費10,000
    元、二兒子之教育及日常生活支出7,600元，以及父母親之
    撫養費5,000元後，無法負擔還款協議之金額，是聲請人雖
    有還款誠意，卻難以負擔債權銀行所提出之協商方案，雙方
    無法成協議，債權銀行並開立協商不成立通知書付予聲請人
    ，聲請人為清理債務，爰依法聲請更生云云。
三、經查，聲請人所主張不能清償債務之事實，業據提出民國98
    至99年度綜合所得稅各類所得資料清單、財產歸屬資料清單
    、債權人清冊、房屋租賃契約書、離婚協議書、戶籍謄本、
    薪資單、前置協商不成立通知書、存摺影本等為証，足信聲
    請人主張每月平均支出計有日常生活必須費用7,600元，房
    租11,000元、贍養費10,000元、雙親及小孩撫養費12,600為
    真實，依聲請人現職薪資收入67,000元，扣除上開費用及薪
    資強制執行部份，確有難以履行協商條件之情。次查，依聲
    請人自擬之還款方案，每月償還22,000元，以債務清理條例
    所定更生方案履行期限8年96期計算，總清償金額為2,112,
    000元，超過總債務之7成，又聲請人已被扣薪長達6年，超
    過150萬元，尚無法還清利息，卻仍願積極處理債務，是聲
    請人主張其有還款誠意，亦堪信為真實；此外，聲請人無消
    費者債務清理條例第6條第3項、第8條或第46條各款所定駁
    回更生聲請之事由存在，則聲請人聲請更生，應屬有據，爰
    裁定如主文第1項所示。又本件債務人業經裁定開始更生程
    序，並裁定命司法事務官進行本件更生程序，如主文第2項
    所示。
四、依首揭法條裁定如主文。
中    華    民    國   100    年    6     月    20    日
              民事第一庭    法      官  鄭麗燕
上為正本係照原本作成
本件不得抗告
中    華    民    國   100    年    6     月    20    日
                            書  記  官  翁挺育